【裁判字號】    98,訴,3580
【裁判日期】    981225
【裁判案由】    違反電信法
【裁判全文】
臺灣臺中地方法院刑事判決              98年度訴字第3580號
公  訴  人  臺灣臺中地方法院檢察署檢察官
被      告  丙○○
上列被告因違反電信法案件，經檢察官提起公訴（98年度偵字第
16792號），被告於準備程序中就被訴事實為有罪之陳述，受命
法官於聽取當事人之意見後，由本院合議庭裁定由受命法官獨任
以簡式審判程序判決如下：
    主    文
丙○○意圖為自己不法之利益，以無線方式，盜用他人電信設備
通信，計二罪，各處拘役肆拾日，如易科罰金，均以新臺幣壹仟
元折算壹日。應執行拘役陸拾日，如易科罰金，以新臺幣壹仟元
折算壹日。
    犯罪事實及理由
一、本件犯罪事實及證據，除增加被告丙○○於本院審理時陳明
    願意認罪之供述外，餘均引用檢察官起訴書之記載。（詳如
    附件）
二、按電信法第56條第1項之罪，以意圖為自己或第三人不法之
    利益，使用有線、無線或其他電磁方式，盜接或盜用他人電
    信通信設備為要件，該罪之處罰詐得免繳電信通信費用之不
    法利益規定，乃刑法詐欺得利罪之特別法，依特別法優於普
    通法之原則，自毋庸再論以刑法詐欺得利罪（最高法院88年
    度臺非字第43號判決意旨及88年1月19日88年度第一次刑事
    庭會議紀錄決議參照）。故核被告所為，係犯電信法第56條
    第1項意圖為自己不法利益，以無線方式盜用他人電信設備
    通信罪。又按數行為於同時同地或密切接近之時地實施，侵
    害同一法益，各行為之獨立性極為薄弱，依一般社會健全觀
    念，在時間差距上，難以強行分開，在刑法評價上，以視為
    數個舉動之接續施行，合為包括之一行為予以評價，較為合
    理，故應屬接續犯，僅論以包括之一罪（最高法院86年臺上
    字第3295號判例意旨參照）；被告自民國97年7月15日起至7
    月23日，多次將門號0000000000號行動電話門號SIM卡，及
    自97年7月23日起多次將門號0000000000號行動電話門號SIM
    卡，分別插入其所持有序號000000000000000號之行動電話
    機內使用之行為，顯均係密切接近實施侵害同一被害人乙○
    ○、曾菀煜之電信設備通信之行為，其所為之數侵害行為，
    揆諸前開說明，即屬接續犯，均應分別論以一盜用電信設備
    通信行為罪。又被告所犯上開意圖為自己不法利益盜用他人
    電信設備通信罪2罪間，犯意各別，行為互殊，應予分論併
    罰。爰審酌被告上開SIM卡植入其所有之行動電話內加以盜
    撥使用，徒增被害人財產損失，及盜打行動電話所得之不法
    利益非低，以及其犯罪之動機、目的、手段，暨犯罪後尚能
    坦承全部犯行，尚有悔意，並被告就前開0000000000號行動
    電話門號SIM卡之欠繳費用新臺幣(下同)8,302元及違約金7,
    100元清償完畢，有台灣大哥大股份有限公司補印帳單、繳
    款收據用戶留存單各1份在卷可稽，及上開門號0000000000
    號行動電話門號SIM卡為易付卡，無欠費問題之情，有本院
    電話紀錄表1份可按等一切情狀，分別量處如主文所示之刑
    及均諭知易科罰金之折算標準，並定其應執行之刑及諭知易
    科罰金之折算標準，以示懲儆。復被告簡文哲於94年間因妨
    害風化案件，經本院以94年度訴字第2064號判處有期徒刑1
    年2月、緩刑4年確定，其於緩刑期滿前犯本件盜用他人電信
    設備通信罪2罪，本院認不宜再對被告諭知緩刑，附此敘明
    。末按電信法第60條固規定「犯第五十六條至第五十八條之
    罪者，其電信器材，不問屬於犯人與否，沒收之。」，但觀
    之電信法第56條第2項規定「意圖供自己或第三人盜接或盜
    用『他人電信設備』通信，而製造、變造或輸入『電信設備
    』者」或「意圖供第三人盜接或盜用『他人電信設備』通信
    ，而販賣、轉讓、出租或出借『電信器材』者」，可知法條
    之中供行為人犯罪之工具為所謂之『電信器材』，方為同法
    第60條應沒收之物；是以上開被害人乙○○名義申辦000000
    0000號行動電話門號SIM卡，及前開門號被害人曾菀煜申辦
    之行動電話門號0000000000SIM卡，應為法條中所謂之「他
    人電信設備」，而非應依第60條規定義務沒收之「電信器材
    」（參照90年11月22日臺灣高等法院暨所屬法院90年法律座
    談會彙編91年7月第428至429頁），爰不諭知沒收；至於被
    告所有序號000000000000000號之行動電話1支，乃被告所有
    供盜接他人電信設備通信所用之物，惟未扣案，且被告於警
    詢時供稱該支手機壞了不見了之情（見警卷頁12反），是已
    無從沒收，爰不另為沒收之諭知。
三、據上論斷，應依刑事訴訟法第299條第1項前段、第273條之1
    第1項、第310條之2、第454條第2項，電信法第56條第1項，
    刑法第11條、第41條第1項前段，判決如主文。
本案經檢察官甲○○到庭執行職務。
中    華    民    國    98    年    12    月    25    日
                        刑事第三庭  法  官  楊曉惠
以上正本證明與原本無異。
如不服本判決，應於收受送達後10日內向本院提出上訴書狀（應
敘述具體理由並附繕本）。
上訴書如未敘述理由，應於上訴期間屆滿後20日內補提理由書於
本院。
                                    書記官  謝明倫
中    華    民    國    98    年    12    月    25    日
附錄論罪科刑法條：
電信法第56條第1項
意圖為自己或第三人不法之利益，以有線、無線或其他電磁方式
，盜接或盜用他人電信設備通信者，處5年以下有期徒刑，得併
科新台幣150萬元以下罰金。


司法院資訊處製作；財團法人民間司法改革基金會備份。
